# 房屋建筑物的可收回金额

提问人：w_huajie 时间：2021-08-02 15:52:00
请教陈版，房屋建筑物的可收回金额要如何测算？可以利用复合增长率来进行测算么

回答人：chenyiwei
房屋建筑物除了属于投资性房地产的以外，都是并入其所属资产组，以资产组为单位进行减值测试和计提减值准备。